臺灣板橋地方法院刑事判決　　　　　　　95年度訴字第3114號
公　訴　人　臺灣板橋地方法院檢察署檢察官
被　　　告　甲○○
選任辯護人　許巍騰律師
　　　　　　李怡卿律師
上列被告因違反槍砲彈藥刀械管制條例案件，經檢察官提起公訴
（九十五年度偵字第二○五三五號），本院判決如下：
    主  文
甲○○未經許可寄藏可發射子彈具有殺傷力之改造槍枝，處有期
徒刑年貳月，併科罰金新臺幣陸萬元，罰金如易服勞役，以新
臺幣壹仟元折算壹日。扣案仿WALTHER 廠PPK /S型半自動手槍製
造之槍枝，換裝土造金屬槍管改造而成之改造手槍壹支（槍枝管
制編號0000000000，含彈匣壹個）、土造子彈壹顆（直徑約七．
八mm），均沒收之。
    事  實
一、甲○○明知未經許可，不得寄藏可發射金屬或子彈具有殺傷
    力之改造手槍、子彈，仍基於寄藏之犯意，於民國九十五年
    八月中旬某日，在臺北縣三峽鎮○○路三九九號恩主公醫院
    外，受自稱「林嘉裕」（真實姓名年籍不詳）之成年男子所
    託，寄放具有殺傷力之仿WALTHER 廠PPK /S型半自動手槍製
    造之槍枝，換裝土造金屬槍管改造而成之改造手槍一支（槍
    枝管制編號0000000000，含彈匣一個）、具殺傷力之土造子
    彈二顆（直徑約七．八mm，鑑定已試射一顆），甲○○收取
    後，即將之藏放在臺北縣三峽鎮○○路二二○巷七號三樓住
    處。嗣於九十五年八月二十九日上午九時四十分許，為警持
    本院所核發之搜索票，在上址執行搜索，查扣上揭改造手槍
    一支及土造子彈二顆。
二、案經臺北市政府警察局信義分局移送臺灣板橋地方法院檢察
    署檢察官偵查起訴。
    理  由
一、本件卷內有關：(一)內政部警政署刑事警察局九十五年九月十
    三日出具之刑鑑字第0950130192號槍彈鑑定書，係為鑑定被
    告甲○○所持有之槍枝屬於改造手槍，依其所見所聞之證明
    文書，核其本質乃為被告以外之人於審判外之書面陳述，惟
    此一鑑定書乃偵查中由檢察官命鑑定而提出之鑑定報告書，
    依同條項後段係屬法律有特別規定之情形（刑事訴訟法第二
    百零六條），有證據能力。(二)卷內搜索扣押筆錄之文書，雖
    屬被告以外之人於審判外之陳述，惟該等文書並無顯有不可
    信之情況，屬公務員於搜索時所為之紀錄文書，符合刑事訴
    訟法第一百五十九條之四第一款之規定，有證據能力。(三)上
    揭扣案具殺傷力之改造手槍、子彈，並非供述證據，無傳聞
    法則之適用，與本案具有關聯性，且上開物證係經偵辦員警
    合法取得，具有證據能力。
二、訊據被告甲○○對於上揭寄藏改造手槍、土造子彈等犯行均
    坦承不諱。扣案之改造手槍、土造子彈，經鑑定結果均具殺
    傷力，此有內政部警政署刑事警察局九十五年九月十三日出
    具之刑鑑字第0950130192號槍彈鑑定書附卷可按。復有附卷
    搜索扣押照片、搜索扣押筆錄等文書可查，並有扣案如附表
    之改造手槍、土造子彈足資佐證。被告之自白，與事實相符
    ，本件事證明確，犯行堪以認定，應依法論科。
三、按槍砲彈藥刀械管制條例第四條第一項第一款之槍砲，係指
    火砲、肩射武器、機關槍、衝鋒槍、卡柄槍、自動步槍、普
    通步槍、馬槍、手槍、鋼筆槍、瓦斯槍、麻醉槍、獵槍、空
    氣槍、魚槍及其他可發射金屬或子彈具有殺傷力之各式槍砲
    ；本件扣案之槍枝係仿他廠半自動手槍製造之槍枝，換裝土
    造金屬槍管而成之改造手槍，應屬槍砲彈藥刀械管制條例第
    四條第一項第一款所規定之「其他可發射金屬或子彈具有殺
    傷力之各式槍砲」。又槍砲彈藥刀械管制條例第四條所稱之
    槍砲、彈藥，依同條例第五條規定，非經中央主管機關許可
    ，不得製造、販賣、運輸、轉讓、出租、出借、持有、寄藏
    或陳列。被告寄藏上揭具殺傷力之改造手槍，核其所為，係
    犯槍砲彈藥刀械管制條例第八條第四項之未經許可寄藏第四
    條第一項第一款所定，其他可發射子彈具有殺傷力之各式槍
    砲罪；其寄藏上揭具殺傷力之土造子彈，係犯槍砲彈藥刀械
    管制條例第十二條第四項之未經許可寄藏子彈罪。被告以一
    行為同時未經許可寄藏改造之手槍、子彈，為異種想像競合
    ，應依刑法第五十五條之規定，從一重之未經許可寄藏其他
    可發射子彈具有殺傷力之槍枝罪處斷。爰審酌被告明知改造
    手槍、子彈，均屬高度危險之物品，其所寄藏改造之手槍、
    子彈，均可於瞬間取人性命，影響所及，非僅危及他人之生
    命安全，並對社會治安之維護造成嚴重損害，惡性非輕，惟
    考量其犯後已知坦承犯行，態度良好，未有證據足認被告持
    上揭槍彈犯案等一切情狀，量處如主文所示之刑，並就罰金
    部分諭知易服勞役之折算標準，以資懲儆。末查，扣案具有
    殺傷力之仿WALTHER廠PPK /S型半自動手槍製造之槍枝，換
    裝土造金屬槍管改造而成之改造手槍一支（槍枝管制編號
    0000000000，含彈匣一個）、具殺傷力之土造子彈一顆（直
    徑約七．八mm），均為違禁物，不問屬於犯人與否，應依刑
    法第三十八條第一項第一款規定宣告沒收；扣案原具殺傷力
    ，土造子彈一顆，業於鑑定時經實際試射、擊發之子彈，因
    射擊而失其效用，彈內火藥部分兼已滅失，已非屬違禁物，
    故不予宣告沒收，附此敘明。
據上論斷，應依刑事訴訟法第二百九十九條第一項前段，槍砲彈
藥刀械管制條例第八條第四項、第十二條第四項，刑法第十一條
前段、第五十五條、第四十二條第三項前段、第三十八條第一項
第一款，判決如主文。
本案經檢察官朱立豪到庭執行職務。
中　　華　　民　　國　　96　　年　　1 　　月　　26　　日
                臺灣板橋地方法院刑事第十八庭
                　　　 　審判長法　官  連育群
                　　           法　官  吳幸娥
                               法　官  王綽光
以上正本證明與原本無異
如不服本判決應於送達後10日內向本院提出上訴狀
                               書記官　許清秋
中　　華　　民　　國　　96　　年　　1 　　月　　29　　日
附錄：本案論罪科刑法條全文
槍砲彈藥刀械管制條例第8條
未經許可，製造、販賣或運輸鋼筆槍、瓦斯槍、麻醉槍、獵槍、
空氣槍或第4條第1項第1款所定其他可發射金屬或子彈具有殺傷
力之各式槍砲者，處無期徒刑或5年以上有期徒刑，併科新臺幣1
千萬元以下罰金。
未經許可，轉讓、出租或出借前項所列槍枝者，處5年以上有期
徒刑，併科新臺幣1千萬元以下罰金。
意圖供自己或他人犯罪之用，而犯前二項之罪者，處無期徒刑或
7年以上有期徒刑，併科新臺幣 1 千萬元以下罰金。
未經許可，持有、寄藏或意圖販賣而陳列第 1 項所列槍枝者，
處3年以上10年以下有期徒刑，併科新臺幣700萬元以下罰金。
第 1 項至第 3 項之未遂犯罰之。
槍砲彈藥刀械管制條例第12條
未經許可，製造、販賣或運輸子彈者，處1年以上7年以下有期徒
刑，併科新台幣500萬元以下罰金。
未經許可，轉讓、出租或出借子彈者，處6月以上5年以下有期徒
刑，併科新台幣300萬元以下罰金。
意圖供自己或他人犯罪之用，而犯前二項之罪者，處3年以上10
年以下有期徒刑，併科新台幣700萬元以下罰金。
未經許可，持有、寄藏或意圖販賣而陳列子彈者，處5年以下有
期徒刑，併科新台幣300萬元以下罰金。
第 1 項至第 3 項之未遂犯罰之。
